臺灣彰化地方法院刑事判決　　　　　 100年度交簡上字第77號
上　訴　人　臺灣彰化地方法院檢察署檢察官
被　　　告　游銓娟
上列上訴人因被告過失傷害案件，不服本院中華民國100年8月31
日100 年度交簡字第1652號第一審刑事簡易判決（聲請簡易判決
處刑案號：100年度偵字第5454號），提起上訴，本院管轄之第
二審合議庭，判決如下：
    主  文
上訴駁回。
    事實及理由
一、本案經本院審理結果，認第一審簡易判決認事用法及量刑均
    無不當，應予維持，並引用第一審簡易判決記載之犯罪事實
    、證據及理由（如附件，惟原審判決所引用之檢察官聲請簡
    易判決處刑書證據欄（三）應更正為：「彰化縣警察局道路
    交通事故現場圖、交通事故當事人登記單、A3類道路交通事
    故調查報告表、交通事故肇事人自首情形紀錄表各1 紙、交
    通事故當事人酒精測定紀錄表2紙、事故現場暨車損照片8張
    、秀傳紀念醫院診斷證明書3紙等在卷可稽」。
二、上訴人上訴意旨略以：被告游銓娟於案發當時駕駛車號Q4-
    5083號自小客車，貿然迴轉而將車身橫在大同路上，告訴人
    始無法閃避而撞上，且被告所犯應係業務過失，原審判決認
    定有誤。又被告迄今尚未與告訴人達成和解，原審量刑過輕
    ，請求撤銷改判等語。
三、經查，本件肇事經過，業據告訴人於警詢、偵訊時均證稱：
    被告當時係欲切入車道，伊因此閃避不及，始會撞上等語（
    見偵卷第4、14 頁），與被告於警詢、偵訊及本院審理時均
    一致辯稱：伊當時係將車從車道外切入車道，準備前進等情
    ，互核相符，足認被告於案發時，應係駕駛上開自小客車，
    欲從彰化縣員林鎮○○路與成功路口之土地公廟前，由北往
    南駛入大同路車道前進，而非欲在大同路上迴轉。又被告之
    職業係服飾店店員，並非以駕駛自小客車為其業務乙情，業
    據被告於本院審理時供述甚明，且並無其他證據足資證明被
    告係以駕駛自小客車為其業務，應可認定。是
    本件原審所認定之犯罪事實應無違誤。
四、按量刑輕重，係屬事實審法院得依職權自由裁量之事項，苟
    已斟酌刑法第57條各款所列情狀而未逾越法定刑度，不得遽
    指為違法（最高法院72年臺上字第6696號、75年臺上字第70
    33號判例參照）。又在同一犯罪事實與情節，如別無其他加
    重或減輕之原因，下級審量定之刑，亦無過重或失輕之不當
    情形，則上級審法院對下級審法院之職權行使，原則上應予
    尊重，亦有最高法院85年度臺上字第2446號裁判意旨可資參
    酌。本件原審以被告罪證明確，適用刑事訴訟法第449 條第
    1項前段、第454條第2項，刑法第284條第1項前段、第62 條
    前段、第41條第1項前段，刑法施行法第1條之1第1 項、第2
    項前段之規定，判處有期徒刑3月，如易科罰金，以新臺幣1
    千元折算1 日。本案上訴人雖認原審量刑過輕，執之為上訴
    理由，指摘原判決不當，然依卷證所示，原審已依刑事訴訟
    法第452條第1項詳細記載認定之犯罪事實、證據及應適用之
    法條，其認事用法並無不當，量刑亦屬妥適；至上訴人所指
    被告未能與告訴人達成和解乙節，查被告雖未能與被害人達
    成和解，然並非無與被害人和解之意（見本院卷第44頁），
    僅雙方認知條件有所差異，而此部分之紛爭非不得經由民事
    訴訟程序或其他途徑加以解決。
五、綜上所述，本件上訴人之上訴容屬無理，應予駁回。
據上論斷，應依刑事訴訟法第455條之1第1項、第3項、第368 條
第373條，判決如主文。
本件經檢察官陳鼎文到庭執行職務。
中    華    民    國   100    年    11    月    18    日
                  刑事第六庭    審判長法官  葛永輝
                                法      官  黃玉琪
                                法      官  陳彥志
以上正本證明與原本無異。
不得上訴。
中    華    民    國   100    年    11    月    18    日
                                書  記  官  林淑文